【裁判字號】    96,訴,3455
【裁判日期】    970129
【裁判案由】    違反槍砲彈藥刀械管制條例
【裁判全文】
臺灣臺中地方法院刑事判決              96年度訴字第3455號
公  訴  人  臺灣臺中地方法院檢察署檢察官
被      告  甲○○
選任辯護人  陳大俊律師
            張秀瑜律師
上列被告因違反槍砲彈藥刀械管制條例案件，經檢察官提起公訴
（96年度偵字第16359號），本院判決如下：
    主    文
甲○○未經許可，持有空氣槍，處有期徒刑年，併科罰金新臺
幣伍萬元，罰金如易服勞役，以新台幣壹仟元折算壹日。
扣案之空氣長槍壹枝（槍枝管制編號0000000000）、3.5盎司瓦
斯鋼瓶壹瓶、12G瓦斯鋼瓶伍瓶及塑膠彈丸壹包，均沒收。
    犯罪事實
一、甲○○明知具有殺傷力之槍砲，非經中央主管機關許可，不
    得持有，於民國96年4月間，透過網際網路聯絡方式，向年
    籍、身分不詳之網路賣家購買M800型CO2高壓瓦斯空氣長槍1
    枝、3.5盎司瓦斯鋼瓶1瓶、12G瓦斯鋼瓶5瓶及8MM塑膠彈丸1
    包等物，而持有之。嗣為警於96年6月22日晚上8時45分許在
    臺中縣太平市○○路29巷5弄1號3樓查獲M800型CO2高壓瓦斯
    空氣長槍1支、3.5盎司瓦斯鋼瓶1瓶、12G瓦斯鋼瓶5瓶及8MM
    塑膠彈丸1包等物。
二、案經臺中市警察局移送臺灣臺中地方法院檢察署檢察官偵
    查起訴。
    理    由
一、上開犯罪事實，業據被告甲○○於偵審中供承不諱，復有上
    開空氣長槍1支（槍枝管制編號0000000000）、3.5盎司瓦斯
    鋼瓶1瓶、12G瓦斯鋼瓶5瓶及8MM塑膠彈丸1包扣案可憑。而
    扣案之槍1枝、3.5盎司瓦斯鋼瓶1瓶、12G瓦斯鋼瓶5瓶及8MM
    塑膠彈丸1包，經送內政部警政署刑事警察局鑑驗結果為：
    「送鑑空氣槍一枝，經鑑定結果認係空氣槍，以外接高壓鋼
    瓶內氣體或小型二氧化碳高壓鋼瓶內氣體為發射動力，經測
    試結果，其發射彈丸單位面積動能為50.1焦耳／平方公分；
    送鑑12g瓦斯鋼瓶5瓶，認均係小型二氧化碳高壓鋼瓶；送鑑
    3.5盎司瓦斯鋼瓶1瓶，認係外接高壓鋼瓶；送鑑8mmBB彈1包
    ，認係塑膠彈丸」，有該局96年7月13日刑鑑字第096009814
    0號槍彈鑑定書在卷可參。按槍枝殺傷力之標準為在最具威
    力之適當距離，以彈丸可穿入人體皮肉層之動能為基準，此
    經司法院81年6月11日秘臺所（二）字第06985號函釋示在案
    。復按彈丸單位面積動能達20焦耳／平方公分，足以穿入人
    體皮肉層，此有上開槍彈鑑定書所附之殺傷力相關數據在卷
    可憑，而前開槍枝經實際測試結果，單位面積動能均高於20
    焦耳／平方公分，其具有殺傷力甚明。由上足認被告之自白
    與事實相符，本件事證明確，被告持有具殺傷力之空氣槍之
    犯行，足堪認定。
二、另起訴事實雖論及被告於購買上開空氣長槍之後，於不詳時
    間將該空氣長槍換裝彈簧乙節，惟因無證據證明該空氣長槍
    係因被告換裝彈簧之後始具殺傷力；則此部分尚無法證明被
    告有何製造空氣槍之犯行，併予敘明。
三、按前開扣案之空氣長槍係屬於槍砲彈藥刀械管制條例第4條
    第1項第1款所稱之空氣槍，被告未經許可持有該空氣長槍之
    行為，係犯槍砲彈藥刀械管制條例第8條第4項之未經許可持
    有空氣槍罪。爰審酌被告前於民國73年間曾因違反槍砲彈藥
    刀械管制條例案件，經判處有期徒刑4月確定，有臺灣高等
    法院被告前案紀錄表附卷可稽，則被告應知悉未經許可持有
    槍砲為本國法律所禁止之行為，而猶上網購買空氣槍；被告
    持有前開槍枝，對於社會秩序具有潛在威脅及危險；惟被告
    持有槍枝，並未供作任何犯罪行為之用，且被告犯後坦承犯
    行，態度尚佳等一切情狀，量處如主文所示之刑，罰金部分
    並諭知易服勞役之折算標準。
四、扣案之上開具有殺傷力之空氣槍一支，為違禁物，應依刑法
    第38條第1項第1款規定宣告沒收；扣案之3.5盎司瓦斯鋼瓶1
    瓶、12G瓦斯鋼瓶5瓶、及8MM塑膠彈丸1包，均為被告所有，
    供其持有空氣槍所用之物，應依刑法第38條第1項第2款規定
    宣告沒收。
據上論斷，應依刑事訴訟法第299條第1項前段，槍砲彈藥刀械管
制條例第8條第4項，刑法第11條前段、第42條第3項前段、第38
條第1項第1款、第2款，判決如主文。
本案經檢察官乙○○到庭執行職務。
中    華    民    國    97    年    1     月    29    日
                  刑事第八庭  審判長法  官  林慧英
                                    法  官  陳慧珊
                                    法  官  戴嘉慧
上正本證明與原本無異。
如不服本判決，應於收受送達後10日內向本院提出上訴書狀（應
敘述具體理由並附繕本）。
上訴書狀如未敘述理由，應於上訴期間屆滿後20日內補提理由書
於本院。
                                    書記官  劉晴芬
中    華    民    國    97    年    1     月    29    日
附錄論罪科刑法條
槍砲彈藥刀械管制條例第八條
未經許可，製造、販賣或運輸鋼筆槍、瓦斯槍、麻醉槍、獵槍、
空氣槍或第四條第一項第一款所定其他可發射金屬或子彈具有殺
傷力之各式槍砲者，處無期徒刑或五年以上有期徒刑，併科新臺
幣一千萬元以下罰金。
未經許可，轉讓、出租或出借前項所列槍枝者，處五年以上有期
徒刑，併科新臺幣一千萬元以下罰金。
意圖供自己或他人犯罪之用，而犯前二項之罪者，處無期徒刑或
七年以上有期徒刑，併科新臺幣一千萬元以下罰金。
未經許可，持有、寄藏或意圖販賣而陳列第一項所列槍枝者，處
三年以上十年以下有期徒刑，併科新臺幣七百萬元以下罰金。
第一項至第三項之未遂犯罰之。


司法院資訊處製作；財團法人民間司法改革基金會備份。
